# 关于外商投资企业外方权益确认表里期末外汇账户余额填写所依据的汇率

提问人：danlan9904 时间：2012-04-16 16:34:47
请教：我是天津的，外商投资企业外方权益确认表里外汇账户余额期末数的填写外管局给的折算率表为什么不是 11 年 12 月 31 日的汇率呢，没想通。

回答人：chenyiwei
这个表中的汇率是仅供统计用的。 但是现在国家外汇管理局又在重新编制外方权益确认表的填表说明，其中不少指标的填报口径与一般理解或者最初的规定相比存在变化。目前正在征求意见过程中，尚未定稿。建议暂时不要出具外方权益确认表的审核报告，等待中注协发布的《外商投资企业外方权益确认表审核指导意见》和国家外汇管理局修订后的填表说明出台。个人估计很可能会在 4 月下旬出台。